最　高　行　政　法　院　裁　定
　　　　　　　　　　　　　　　　　　 96年度裁字第02708號
上　訴　人　甲○○
訴訟代理人　丁○○
被 上訴 人　臺北市政府都市發展局
代　表　人　乙○○
訴訟代理人　丙○○
上列當事人間因國宅事件，上訴人對於中華民國95年6月21日臺
北高等行政法院94年度訴更一字第177號判決，提起上訴，本院
裁定如下：
　　主  文
上訴駁回。
上訴審訴訟費用由上訴人負擔。
　　理  由
一、按對於高等行政法院判決之上訴，非以其違背法令為理由，
    不得為之，行政訴訟法第242條定有明文。依同法第243條第
    1項規定，判決不適用法規或適用不當者，為違背法令；而
    判決有同條第2項所列各款情形之一者，為當然違背法令。
    是當事人對於高等行政法院判決上訴，如依行政訴訟法第24
    3條第1項規定，以高等行政法院判決有不適用法規或適用不
    當為理由時，其上訴狀或理由書應有具體之指摘，並揭示該
    法規之條項或其內容；若係成文法以外之法則，應揭示該法
    則之旨趣；倘為司法院解釋或本院之判例，則應揭示該判解
    之字號或其內容。如以行政訴訟法第243條第2項所列各款情
    形為理由時，其上訴狀或理由書應揭示合於該條項各款之事
    實。上訴狀或理由書如未依此項方法表明，或其所表明者與
    上開法條規定不合時，即難認為已對高等行政法院判決之違
    背法令有具體之指摘，其上訴自難認為合法。
二、上訴意旨略謂：(一)上訴人根據被上訴人公告而申請購買國宅
    ，而「有關被代理人需出具印鑑證明，駐外機構認證之授權
    書等均未載明於公告」一節為被上訴人所不爭，又被上訴人
    92年9月26日北市宅三字第09232318200號函文有關委託所需
    檢附之文件並未載於其他前已函送上訴人之公文或公告，故
    被上訴人出國旅行自不容任何非法行政處分之侵害。(二)被上
    訴人當場舉證其92年9月26日函文於92年9月30日送達上訴人
    ，而選購日期為92年10月13日，期間扣除4個週休二日與1個
    國定假日後實際工作天數僅7天，中國交通不便，上訴人又
    染病無法下床，被上訴人不思變通仍指上訴人當天未到已喪
    失資格，惟上訴人代理人丁○○於92年10月18日行文被上訴
    人又以電話確認，當時被上訴人堅持「沒有印鑑證明不能辦
    理」，丁○○方未當天出席，此點被上訴人於庭訊亦未否認
    。因此，上訴人以人民與政府間申請關係均以公告事項為依
    據，如今因染病未能於期限內親自辦理委託事項而遭被上訴
    人取消購買國宅，實難令人甘服。
三、經查，原判決以上訴人前往中國大陸地區，如欲委任其姪丁
    ○○代為辦理選購國宅事宜，除應依被上訴人92年9月26日
    北市宅三字第09232318200號通知函提出雙方之身分證、印
    章及定金現金新臺幣3萬元外，更應依臺灣地區與大陸地區
    人民關係條例第7條之規定，提出經驗證之授權書，載明上
    訴人委任丁○○代為辦理選購國宅事宜，俾被上訴人憑以推
    定選購國宅係出於上訴人之本意，而丁○○有合法之代理權
    ；更重要者，上訴人之代理人丁○○須至臺北市○○○路○
    段8號10樓大禮堂辦理報到、選購手續，俾被告知悉上訴人
    有選購國宅之意，如因時間急迫，丁○○無法提出授權書、
    公證書、認證書之正本，或可先行提出上訴人出境機票、授
    權書、已申請公證或認證等文件影本，並表明正本後補等情
    ，而非拒不到場辦理報到、選購手續，經被上訴人依法認定
    逾期未辦理，視為放棄承購國宅之權利及順位後，再事爭訟
    為由，判決駁回上訴人之訴。惟核其上訴理由狀所載內容，
    或係重述其在原審業經主張而為原判決摒棄不採之陳詞，或
    係就原審取捨證據、認定事實之職權行使事項，指摘其為不
    當、違反憲法保護人民居住及遷徙之自由，而非具體表明合
    於不適用法規、適用法規不當、或合於行政訴訟法第243條
    第2項所列各款之事實，難認對原判決之如何違背法令已有
    具體之指摘。依首揭規定及說明，應認其上訴為不合法，應
    予駁回。
四、依行政訴訟法第249條第1項前段、第104條、民事訴訟法第
    95條、第78條，裁定如主文。
中　　華　　民　　國　　96　　年　　11　　月　　15　　日
                  第二庭審判長法  官　鄭　淑　貞
                              法  官  黃　合　文
                              法  官　吳　明　鴻
                              法  官　鄭　小　康
                              法  官　帥　嘉　寶
以  上  正  本  證  明  與  原  本  無  異
中　　華　　民　　國　　96　　年　　11　　月　　19　　日
　　　　　　　　　　　　　　　書記官　蘇　金　全
